Images du répertoire du notaire Mathurin Périer pour l'étude XI
Archives nationales de France
Images du répertoire du notaire Mathurin Périer pour l'étude XI
1er juillet 1589 - 3 septembre 1626
MC/RE/XI/2
Etude XI; Périer, Mathurin
Un registre
Archives nationales de France
Minutes et répertoires: la loi 2008-696 du 15 juillet 2008 relative aux archives a fixé à 75 ans à compter de la date de l'acte, ou à 25 ans à compter de la date du décès de l'intéressé si ce délai est plus bref, le délai de communication des minutes et répertoires des notaires; ce délai est porté à 100 ans à compter de la date de l'acte si le document se rapporte à un mineur (code du Patrimoine, articles L213-2, 4e d et 5e).
Autres documents de l'étude (dossiers de clients, comptabilité...): s'agissant d'archives privées, ces documents sont communicables selon les modalités fixées par le déposant ou le donateur.
Certains documents ne sont pas accessibles sous leur forme originale en raison de leur mauvais état de conservation.
Registre entré aux Archives nationales en 1937.
341 feuillets de papier manuscrits, hauteur 37 x largeur 23 cm. Le registre est en assez bon état.
Registre folioté en 2003 (foliotation non visible à l'écran)
Images des répertoires de l’étude XI
Archives de l'étude XI
répertoire d'officier public ministériel
- Répertoire chronologique pour la période du 1er juillet 1589 au 3 septembre 1626, 1er juillet 1589 - 3 septembre 1626; MC/RE/XI/2; 329 feuillets
  Le répertoire comporte une page de titre et deux parties: les actes passés de 1589 à 1626, et les inventaires passés durant la même période. La première partie contient les informations suivantes: 1. l'année ou la demi-année (l'année est coupée en deux de 1599 à 1603 et de 1607 à 1626); 2. la nature de l'acte; 3. les noms et prénoms des parties; 4. le feuillet correspondant au registre. La deuxième partie du répertoire mentionne l'année et le nom de la personne dont l'inventaire des biens a été dressé.
  Voir aussi MC/RE/XVIII/2, f°161-165,, l'état de la pratique de Mathurin Périer.
  répertoire
  - Page de titre: "Repertoire des contracts contenus es registres de Maistre Mathurin Perier notaire ...", 1 r°; 1 feuillet
  - Liste chronologique des actes pour la période du 1er juillet au 31 décembre 1589, 1er juillet - 31 décembre 1589; 1 r°-3 v°; 3 feuillets
  - Liste chronologique des actes pour l'année 1590, 4 r°-9 r°; 6 feuillets
  - Liste chronologique des actes pour l'année 1591, 9 v°-14 r°; 6 feuillets
  - Liste chronologique des actes pour l'année 1592, 14 v°-19 r°; 6 feuillets
  - Liste chronologique des actes pour l'année 1593, 19 v°-23 r°; 5 feuillets
  - Liste chronologique des actes pour l'année 1594, 23 v°-30 v°; 8 feuillets
  - Liste chronologique des actes pour l'année 1595, 31 r°-39 r°; 9 feuillets
  - Liste chronologique des actes pour l'année 1596, 39 v°-46 r°; 8 feuillets
  - Liste chronologique des actes pour l'année 1597, 46 v°-58 r°; 13 feuillets
  - Liste chronologique des actes pour l'année 1598, 58 v°-66 v°; 9 feuillets
  - Liste chronologique des actes pour l'année 1599, 67 r°-80 r°; 14 feuillets
  - Liste chronologique des actes pour l'année 1600, 80 v°-92 v°; 13 feuillets
  - Liste chronologique des actes pour l'année 1601, 93 r°-105 r°; 13 feuillets
  - Liste chronologique des actes pour l'année 1602, 105 v°-115 r°; 11 feuillets
  - Liste chronologique des actes pour l'année 1603, 115 v°-124 r°; 10 feuillets
  - Liste chronologique des actes pour l'année 1604, 124 v°-131 r°; 8 feuillets
  - Liste chronologique des actes pour l'année 1605, 131 v°-138 v°; 8 feuillets
  - Liste chronologique des actes pour l'année 1606, 139 r°-146 r°; 8 feuillets
  - Liste chronologique des actes pour l'année 1607, 146 v°-155 v°; 10 feuillets
  - Liste chronologique des actes pour l'année 1608, 156 r°-165 v°; 10 feuillets
  - Liste chronologique des actes pour l'année 1609, 166 r°-176 v°; 11 feuillets
  - Liste chronologique des actes pour l'année 1610, 177 r°-186 r°; 10 feuillets
  - Liste chronologique des actes pour l'année 1611, 186 v°-195 v°; 10 feuillets
  - Liste chronologique des actes pour l'année 1612, 196 r°-204 r°; 9 feuillets
  - Liste chronologique des actes pour l'année 1613, 204 v°-213 v°; 10 feuillets
  - Liste chronologique des actes pour l'année 1614, 214 r°-221 v°; 8 feuillets
  - Liste chronologique des actes pour l'année 1615, 222 r°-230 r°; 9 feuillets
  - Liste chronologique des actes pour l'année 1616, 230 v°-238 v°; 9 feuillets
  - Liste chronologique des actes pour l'année 1617, 239 r°-246 v°; 8 feuillets
  - Liste chronologique des actes pour l'année 1618, 247 r°-254 r°; 8 feuillets
  - Liste chronologique des actes pour l'année 1619, 255 r°-263 v°; 9 feuillets
  - Liste chronologique des actes pour l'année 1620, 264 r°-274 v°; 11 feuillets
  - Liste chronologique des actes pour l'année 1621, 275 r°-284 v°; 10 feuillets
  - Liste chronologique des actes pour l'année 1622, 285 r°-294 v°; 10 feuillets
  - Liste chronologique des actes pour l'année 1623, 295 r°-304 r°; 10 feuillets
  - Liste chronologique des actes pour l'année 1624, 304 v°-314 r°; 11 feuillets
  - Liste chronologique des actes pour l'année 1625, 314 v°-322 v°; 9 feuillets
  - Liste chronologique des actes pour la période du 1er janvier au 3 septembre 1626, 1er janvier - 3 septembre 1626; 323 r°-329 r°; 7 feuillets
  - Liste chronologique des inventaires pour les années 1589 à 1626, 1589 - 1626; 330 r°-341 r°; 12 feuillets